【裁判字號】    92,訴,1672
【裁判日期】    920812
【裁判案由】    毒品危害防制條例
【裁判全文】
臺灣板橋地方法院刑事判決                        九十二年度訴字第一六七二號
    公  訴  人  臺灣板橋地方法院檢察署檢察官
    被      告  甲○○
右列被告因違反毒品危害防制條例案件，經檢察官提起公訴（九十二年度毒偵字第一
三六三號），本院判決如左：
    主  文
甲○○施用第二級毒品，處有期徒刑肆月，扣案安非他命玖包（淨重約壹佰參拾玖點
陸公克）、安非他命壹包（淨重零點捌公克），沒收銷燬之，扣案之電子磅秤壹座、
吸食器貳組、分裝鏟參支、打火機壹個、毛刷壹支、搗藥器皿壹組、夾鏈袋參包，均
沒收之；又施用第一級毒品，處有期徒刑壹年，扣案海洛因貳包（驗餘淨重壹點肆柒
公克）、海洛因伍包（共淨重約捌點貳公克）、伍只殘渣袋內含之海洛因粉末（量微
無法秤重），均沒收銷燬之；上揭內含海洛因粉末之殘渣袋伍只，沒收之；應執行有
期徒刑壹年參月，扣案安非他命玖包（淨重約壹佰參拾玖點陸公克）、安非他命壹包
（淨重零點捌公克）、海洛因貳包（驗餘淨重壹點肆柒公克）、海洛因伍包（共淨重
約捌點貳公克）、伍只殘渣袋內含之海洛因粉末（量微無法秤重），均沒收銷燬，扣
案之電子磅秤壹座、吸食器貳組、分裝鏟參支、打火機壹個、毛刷壹支、搗藥器皿壹
組、夾鏈袋參包，上揭內含海洛因粉末之殘渣袋伍只，均沒收之。
    事  實
一、甲○○曾有違反麻醉藥品管理條例、妨害兵役、詐欺、妨害自由等案件，其於民
    國（下同）八十九年間因詐欺案件，經臺灣宜蘭地方法院於九十年七月二十四日
    以九十年度易字第二一七號判決有期徒刑七月，九十年十月十一日確定；復於九
    十年度因妨害自由案件，經臺灣宜蘭地方法院於九十一年六月二十六日以九十年
    度訴字第二三一號判決有期徒刑十月，並由臺灣高等法院於九十一年十月十五日
    以九十一年度上訴字第二三一五號判決有期徒刑十月確定；又於九十年間因違反
    毒品危害防制條例案件，經臺灣宜蘭地方法院九十年十一月十二日以九十年度訴
    字第三六九號判決有期徒刑十月確定，三罪合併執行有期徒刑二年，現仍執行中
    （尚不構成累犯）。甲○○再因施用毒品案件，經臺灣宜蘭地方法院以九十年度
    毒聲字第一六五號裁定送臺灣宜蘭看守所附設觀察勒戒處所觀察勒戒後，認無繼
    續施用毒品傾向，由臺灣宜蘭地方法院檢察署檢察官於九十年六月三日以九十年
    度毒偵字第一一九號、第六五六號為不起訴處分確定；又二犯施用毒品犯行，經
    臺灣宜蘭地方法院於九十年八月八日以九十年度毒聲字第五八一號裁定令入觀察
    勒戒處所觀察勒戒後，認有繼續施用毒品傾向，由該院於九十年九月十一日以九
    十年度毒聲字第六八一號裁定令入戒治處所施以強制戒治一年，於九十一年九月
    二十日強制戒治執行期滿，且由該院於九十一年十一月十二日以九十年度訴字第
    三六九號判決有期徒刑十月確定。詎甲○○猶不知悔改，基於施用第二級毒品安
    非他命之犯意，於九十二年四月十四日左右，在臺北縣板橋市○○路○段二五號
    四樓住處，以自有吸食器施用第二級毒品安非他命一次；又另基於施用第一級毒
    品海洛因之犯意，於九十二年四月十七日下午三時二十分採尿前之二十六小時以
    內某時，在宜蘭縣礁溪鄉友人住處，以不詳方式施用第一級毒品海洛因一次。嗣
    於九十二年四月十六日下午四時許，在臺北縣板橋市○○路○段二五號前查獲甲
    ○○，並在甲○○身上扣得供其施用第一級毒品海洛因二包（驗餘淨重一．四七
    公克）；經由甲○○帶同至臺北縣板橋市○○路○段二五號四樓住處，扣得供施
    用之第二級毒品安非他命九包（淨重約一百三十九．六公克），及供施用第二級
    毒品安非他命之電子磅秤一座、吸食器二組、分裝鏟二支、打火機一個、毛刷一
    支、搗藥器皿一組、夾鏈袋三包，及在王敏亮身上扣得甲○○所有供施用第一級
    毒品海洛因伍包（共淨重約八．二公克）、殘渣袋五只，供施用第二級毒品安非
    他命一包（淨重○．八公克），供施用第二級毒品安非他命所用之分裝鏟一支，
    始偵知上情。
二、案經臺北縣政府警察局新店分局報請臺灣板橋地方法院檢察署檢察官偵查起訴。
    理  由
一、得心證之理由；
（一）、施用第二級毒品安非他命部分：被告甲○○於檢察官訊問時坦承：「二天前
        在民生路三段四十號四樓吸安非他命」（詳參偵查卷第八十頁九十二年四月
        十七日訊問筆錄），並有在被告居處查獲被告所有供施用之白色結晶物九包
        （淨重約一百三十九．六公克），及供施用第二級毒品安非他命之電子磅秤
        一座、吸食器二組、分裝鏟二支、打火機一個、毛刷一支、搗藥器皿一組、
        夾鏈袋三包扣案可證；而證人王敏亮證言：警方在伊口袋查獲之物品，均是
        被告趁伊睡覺時，置入伊口袋內等語，亦與被告自承：在證人王敏亮身上扣
        案之物品，「我不方便帶出去，就放在他口袋裏」（詳參偵查卷第八十一頁
        九十二年四月十七日訊問筆錄），足認在證人王敏亮身上扣案之證物，均屬
        被告所有之物；而扣案之白色結晶物，確呈安非他命反應，有臺北縣政府警
        察局新店分局查獲涉嫌毒品危害防制條例毒品初步鑑驗報告單在卷可稽。再
        以被告為警查獲時所採之尿液，經送臺灣檢驗科技股份有限公司以酵素免疫
        分析法及氣相層析質譜儀法檢驗結果，確呈安非他命陽性反應，有該公司九
        十二年四月三十日濫用藥物尿液報告一件附卷可證。堪信被告前開不利於己
        之自白，與事實相符。雖被告於本院審理時改稱：渠在九十二年四月十二日
        、十三日其中一日至臺中縣某處施用第二級毒品安非他命云云（詳參本院九
        十二年七月二十九日審判筆錄），然被告於本院審理時之自白，距離被告犯
        本件施用第二級毒品安非他命已隔數月，難免記憶模糊，應以其於檢察官訊
        問自白之犯罪時間、地點，而較為可信。事證明確，被告施用第二級毒品安
        非他命之犯行洵堪認定。
（二）、施用第一級毒品海洛因部分：被告固坦承扣案白色粉末（海洛因）為渠所有
        ，惟矢口否認有於起訴時間施用第一級毒品海洛因，辯稱：在被抓前一、二
        天未曾施用第一級毒品海洛因云云（詳參本院九十二年七月二十九日審判筆
        錄）。然查，被告為警查獲時，隨身攜帶白色粉末，經送法務部調查局以化
        學呈色法及氣相層析質譜儀分析法鑑定結果，含第一級毒品海洛因成分，純
        度為百分之四五．一五（驗餘淨重為一．四七公克，純質淨重為○．六六公
        克），有該部九十二年五以二十八日調科壹字第○六○○○七一二八號鑑定
        通知書一件在卷可稽；而在證人王敏亮身上扣得之白色粉末五包，呈嗎啡、
        海洛因反應，有臺北縣政府警察局新店分局查獲涉嫌毒品危害防制條例毒品
        初步鑑驗報告單一件在卷可憑。而被告為警查獲後採集之尿液，經送臺灣檢
        驗科技股份有限公司以酵素免疫分析法及氣相層析質譜儀法檢驗結果，確呈
        安非他命陽性反應，有前揭該公司九十二年四月三十日濫用藥物尿液報告一
        件附卷可證。海洛因經注射入人體後，約百分之八十於二十四小時內自尿中
        排出，一般而言，尿液中能否驗出嗎啡陽性反應與其投與量、投與途徑、採
        尿時間、個人體質及檢驗方法之靈度有關，國外曾有文獻報導注射六毫克之
        海洛因鹽酸鹽，其代謝物嗎啡之平均可檢出時限約為二十六小時，有行政院
        衛生署藥物食品檢驗局八十一年九月八日（八一）藥檢壹字第八一一四八八
        五號函一件在卷可稽，且為本院職務上已知之事項。故被告空言否認未曾於
        採尿前二十六小時以內某時施用第一級毒品海洛因云云，應係畏罪卸責之詞
        ，不足採信。事證明確，被告犯行洵堪認定。
二、按被告甲○○因施用毒品案件，經臺灣宜蘭地方法院以九十年度毒聲字第一六五
    號裁定送臺灣宜蘭看守所附設觀察勒戒處所觀察勒戒後，認無繼續施用毒品傾向
    ，由臺灣宜蘭地方法院檢察署檢察官於九十年六月三日以九十年度毒偵字第一一
    九號、第六五六號為不起訴處分確定；又二犯施用毒品犯行，經臺灣宜蘭地方法
    院於九十年八月八日以九十年度毒聲字第五八一號裁定令入觀察勒戒處所觀察勒
    戒後，認有繼續施用毒品傾向，由該院於九十年九月十一日以九十年度毒聲字第
    六八一號裁定令入戒治處所施以強制戒治一年，於九十一年九月二十日強制戒治
    執行期滿，且由該院於九十一年十一月十二日以九十年度訴字第三六九號判決有
    期徒刑十月確定，有上揭不起訴處分書、判決書、臺灣高等法院被告全國前案紀
    錄表、刑案資料查註紀錄表在卷可考，是被告於前揭不起訴處分確定及強制戒治
    執行完畢後，五年以內再為本件施用安非他命之犯行，核其所為，係犯毒品危害
    防制條例第十條第二項之施用第二級毒品罪；其施用海洛因之犯行，係犯同條第
    一項之施用第一級毒品罪。其施用第二級毒品安非他命及施用第一級毒品海洛因
    前後之持有毒品行為，應分別為其施用之高度行為所吸收，均不另論罪。又被告
    所犯上揭施用第二級毒品罪及施用第一級毒品罪，犯意各別，行為互殊，應予分
    論併罰。爰審酌被告曾有如事實欄所示之前科，素行不佳、經觀察勒戒、強制戒
    治後，仍未能戒除毒害，其犯罪動機、目的、手段、次數，犯罪後坦承部分犯行
    等一切情狀，分別量處如主文所示之刑，並定其應執行之刑。扣案之安非他命九
    包（淨重約一三九．六公克）、安非他命一包（淨重○．八公克）、海洛因二包
    （扣除鑑定過程中滅失部分外，驗餘淨重一．四七公克）、海洛因五包（共淨重
    約八．二公克）、五只殘渣袋內含之海洛因粉末（量微無法秤重），均依毒品危
    害防制條例第十八條第一項前段規定諭知沒收銷燬之；扣案之電子磅秤一座、吸
    食器二組、分裝鏟三支、打火機一個、毛刷一支、搗藥器皿一組、夾鏈袋三包，
    上揭內含海洛因粉末之殘渣袋五只，均屬被告所有，分別供其施用第二級毒品安
    非他命及第一級毒品海洛因所用之物，皆依刑法第三十八條第一項第二款之規定
    沒收之。
據上論斷，應依刑事訴訟法第二百九十九條第一項前段，毒品危害防制條例第十條第
一項、第二項、第十八條第一項前段，刑法第十一條前段、第五十一條第五款、第三
十八條第一項第二款，判決如主文。
本案經檢察官蔡顯鑫到庭執行職務
中    華    民    國      九十二      年      八      月    十二      日
                                      臺灣板橋地方法院刑事第一庭
                                          法  官  高    玉    舜
右正本證明與原本無異。
如不服本判決，應於判決送達後十日內，向本院提出上訴狀。
                                          書記官  田    世    杰
中    華    民    國      九十二      年      八      月    十三      日
附錄本案論罪科刑法條全文：
毒品危害防制條例第十條
施用第一級毒品者，處六月以上五年以下有期徒刑。
施用第二級毒品者，處三年以下有期徒刑。


司法院資訊處製作；財團法人民間司法改革基金會備份。
